zh-CN: 编号样式: 自定义编号; 编号 1-10; 编号 1-11; 编号 1-15; 编号 1-20; 编号 1-7; 无编号; 其他
el: Στυλ αρίθμησης: Προσαρμοσμένη αρίθμηση; Αριθμημένο 1-10; Αριθμημένο 1-11; Αριθμημένο 1-15; Αριθμημένο 1-20; Αριθμημένο 1-7; Χωρίς αρίθμηση; Άλλο
ja: 番号付けスタイル: カスタム番号; 1〜10 の番号付き; 1〜11 の番号付き; 1〜15 の番号付き; 1〜20 の番号付き; 1〜7 の番号付き; 番号なし; その他
sk-SK: Štýl číslovania: Vlastné číslovanie; Číslovanie 1 – 10; Číslovanie 1 – 11; Číslovanie 1 – 15; Číslovanie 1 – 20; Číslovanie 1 – 7; Bez číslovania; Iné
it: Stile di numerazione: Numerazione personalizzata; Numerazione 1-10; Numerazione 1-11; Numerazione 1-15; Numerazione 1-20; Numerazione 1-7; Non numerato; Altro
en: Numbering style: Custom numbering; Numbered 1-10; Numbered 1-11; Numbered 1-15; Numbered 1-20; Numbered 1-7; Unnumbered; Other
sv: Numreringsstil: Anpassad numrering; Numrerad 1–10; Numrerad 1–11; Numrerad 1–15; Numrerad 1–20; Numrerad 1–7; Onumrerad; Övrigt
da: Nummereringsstil: Tilpasset nummerering; Nummereret 1-10; Nummereret 1-11; Nummereret 1-15; Nummereret 1-20; Nummereret 1-7; Unummereret; Andet
bg-BG: Стил на номериране: Персонализирано номериране; Номерирани 1-10; Номерирани 1-11; Номерирани 1-15; Номерирани 1-20; Номерирани 1-7; Неномерирани; Друго
hu: Számozási stílus: Egyedi számozás; 1–10-ig számozott; 1–11-ig számozott; 1–15-ig számozott; 1–20-ig számozott; 1–7-ig számozott; Számozatlan; Egyéb
fi: Numerointitapa: Mukautettu numerointi; Numeroitu 1–10; Numeroitu 1–11; Numeroitu 1–15; Numeroitu 1–20; Numeroitu 1–7; Numeroimaton; Muu
de: Nummerierungsstil: Benutzerdefinierte Nummerierung; Nummeriert 1-10; Nummeriert 1-11; Nummeriert 1-15; Nummeriert 1-20; Nummeriert 1-7; Nicht nummeriert; Andere
pt-BR: Numeração estilo: Numeração personalizada; Numerado de 1 a 10; Numerado de 1 a 11; Numerado de 1 a 15; Numerado de 1 a 20; Numerado de 1 a 7; Sem numeração; Outro
nb: Nummereringsstil: Tilpasset nummerering; Nummerert 1–10; Nummerert 1–11; Nummerert 1–15; Nummerert 1–20; Nummerert 1–7; Unummerert; Annet
sl-SI: Slog oštevilčevanja: Oštevilčenje po meri; Oštevilčeno 1–10; Oštevilčeno 1–11; Oštevilčeno 1–15; Oštevilčeno 1–20; Oštevilčeno 1–7; Neoštevilčeno; Drugo
th: รูปแบบการกำหนดหมายเลข: การใส่หมายเลขแบบกำหนดเอง; ใส่หมายเลข 1-10; ใส่หมายเลข 1-11; ใส่หมายเลข 1-15; ใส่หมายเลข 1-20; ใส่หมายเลข 1-7; ไม่ใส่หมายเลข; อื่นๆ
pt-PT: Estilo de numeração: Numeração personalizada; Numerado de 1 a 10; Numerado de 1 a 11; Numerado de 1 a 15; Numerado de 1 a 20; Numerado de 1 a 7; Sem numeração; Outro
zh-TW: 編號樣式: 自訂編號; 編號 1-10; 編號 1-11; 編號 1-15; 編號 1-20; 編號 1-7; 無編號; 其他
es: Tipo de numeración: Numeración personalizada; Numerado 1-10; Numerado 1-11; Numerado 1-15; Numerado 1-20; Numerado 1-7; Sin numerar; Otro
tr: Numaralandırma stili: Özel numaralandırma; 1-10 arası numaralandırılmış; 1-11 arası numaralandırılmış; 1-15 arası numaralandırılmış; 1-20 arası numaralandırılmış; 1-7 arası numaralandırılmış; Numarasız; Diğer
pl: Styl numeracji: Niestandardowa numeracja; Numerowane 1–10; Numerowane 1–11; Numerowane 1–15; Numerowane 1–20; Numerowane 1–7; Nienumerowane; Inne
cs: Styl číslování: Vlastní číslování; Číslované 1–10; Číslované 1–11; Číslované 1–15; Číslované 1–20; Číslované 1–7; Bez číslování; Ostatní
ru: Стиль нумерации: Пользовательская нумерация; Нумерация 1–10; Нумерация 1–11; Нумерация 1–15; Нумерация 1–20; Нумерация 1–7; Без нумерации; Другое
vi: Kiểu đánh số: Đánh số tùy chỉnh; Đánh số 1-10; Đánh số 1-11; Đánh số 1-15; Đánh số 1-20; Đánh số 1-7; Không đánh số; Khác
ro-RO: Stilul de numerotare: Numerotare personalizată; Numerotat 1-10; Numerotat 1-11; Numerotat 1-15; Numerotat 1-20; Numerotat 1-7; Nenumerotat; Altele
fr: Mode de numérotation: Numérotation personnalisée; Numéroté 1-10; Numéroté 1-11; Numéroté 1-15; Numéroté 1-20; Numéroté 1-7; Non numéroté; Autre
hr-HR: Stil numeriranja: Prilagođeno označavanje brojevima; Označeno brojevima 1 – 10; Označeno brojevima 1 – 11; Označeno brojevima 1 – 15; Označeno brojevima 1 – 20; Označeno brojevima 1 – 7; Bez brojeva; Ostalo
ko: 번호 표시 방식: 사용자 지정 번호; 1~10번; 1~11번; 1~15번; 1~20번; 1~7번; 번호 없음; 기타
nl: Nummeringsstijl: Aangepaste nummering; Genummerd 1-10; Genummerd 1-11; Genummerd 1-15; Genummerd 1-20; Genummerd 1-7; Ongenummerd; Overig
lt-LT: Numeravimo stilius: Pasirinktinis numeravimas; Numeruota 1–10; Numeruota 1–11; Numeruota 1–15; Numeruota 1–20; Numeruota 1–7; Nenumeruota; Kita